臺灣臺中地方法院刑事判決　　　　　　　95年度易字第3854號
公　訴　人　臺灣臺中地方法院檢察署檢察官
被　　　告　甲○○
上列被告因竊盜案件，經檢察官提起公訴（九十五年度偵字第二
○七一九、二三七九六、二四二七五號），被告於準備程序中就
被訴事實為有罪之陳述，經告以簡式審判之旨，並聽取意見後，
本院合議庭裁定由受命法官獨任進行簡式審判程序，判決如下：
    主    文
甲○○竊盜，累犯，處有期徒刑月；又竊盜，累犯，處有期徒
刑月；又共同竊盜，累犯，處有期徒刑陸月。應執行有期徒刑
玖月。
    犯罪事實
一、甲○○前曾於民國九十二年間因竊盜案件，經本院以九十二
    年度中簡字第二五一二號判處有期徒刑三月，於九十三年一
    月十日確定，於九十三年四月十五日易科罰金執行完畢；又
    於九十四年間因贓物案件，經本院以九十四年度中簡字第一
    七八○號判處有期徒刑三月，於九十四年十月十一日確定，
    再於九十四年間因竊盜案件，經本院以九十四年度易字第二
    ○二九號判處有期徒刑六月，於九十四年十一月二十四日確
    定，二罪定應執行刑為有期徒刑八月，甫於九十五年六月十
    五日縮刑期滿執行完畢。猶不知悔改，竟基於意圖為自己不
    法所有之犯意，於九十五年八月九日上午十一時三十分許，
    在臺中縣太平市○○路八九○南巷二弄十三號，徒手竊取高
    潮勇所有價值新臺幣（下同）一千五百元之延長線一條，得
    有後，隨即變現花用，高潮勇之兒子高權成見狀報警，嗣經
    警於九十五年八月十七日下午五時二十分許聯繫甲○○到案
    說明而查獲上情；甲○○又另行基於意圖為自己不法所有之
    犯意，於九十五年九月十六日下午二時二十五分許，騎乘其
    伯父何明亮所有之車牌號碼YJE-217號重型機車，行經臺中縣
    太平市○○路二二○巷十五號，徒手竊取葉朝明所有之鋁門
    窗二個、鐵門二片，共價值約一千五百元，得手後，隨即變
    現花用，嗣經警於九十五年九月十八日下午五時二十分許聯
    繫甲○○到案說明而查獲；甲○○另與丙○○（俟到案後另
    行審結）共同基於意圖為自己不法所有之犯意聯絡，於九十
    五九月二十七日中午十二時許，共同騎乘上開重型機車至臺
    中縣太平市○○○路五七號乙○○所開設之工廠時，見大門
    未關且四下無人，即進入該工廠內，徒手竊取油壓零件，於
    將該油壓零件搬至上開重型機車腳踏板上而得手之際，正欲
    騎乘機車離去時，遭乙○○發現而棄車逃逸，嗣經警依遺留
    在現場之車牌號碼查知上情。
二、案經臺中縣警察局霧峰分局移送臺灣臺中地方法院檢察署檢
    察官偵查起訴。
　　理    由
一、訊據被告甲○○對於上開時、地三次竊盜之犯罪事實均坦承
    不諱，並經被害人高潮勇、葉朝明、乙○○於警詢時指述明
    確，並經證人高權成於警詢時證述綦詳，復有贓物認領保管
    單一紙、照片共七張、車籍作業系統－查詢認可資料一份在
    卷可稽，顯見被告甲○○之自白應與事實相符，其上揭三次
    竊盜之犯行，事證明確，均足堪認定。
二、核被告甲○○所為，係犯刑法第三百二十條第一項之普通竊
    盜罪、第三百二十條第一項之普通竊盜罪、第三百二十條第
    一項之普通竊盜罪。被告甲○○與同案被告丙○○就竊取被
    害人乙○○所有油壓零件之行為間，具有犯意聯絡及行為分
    擔，應論以共同正犯。被告甲○○所犯竊取被害人高潮勇、
    葉朝明、乙○○所有財物之三竊盜行為間，犯意各別，罪名
    互殊，應予分論併罰。查被告前曾於九十二年間因竊盜案件
    ，經本院以九十二年度中簡字第二五一二號判處有期徒刑三
    月，於九十三年一月十日確定，於九十三年四月十五日易科
    罰金執行完畢；又於九十四年間因贓物案件，經本院以九十
    四年度中簡字第一七八○號判處有期徒刑三月，於九十四年
    十月十一日確定，再於九十四年間因竊盜案件，經本院以九
    十四年度易字第二○二九號判處有期徒刑六月，於九十四年
    十一月二十四日確定，二罪定應執行刑為有期徒刑八月，甫
    於九十五年六月十五日縮刑期滿執行完畢之事實，有臺灣高
    等法院前案紀錄表、刑案資料查註紀錄表各一份附卷可稽，
    其於五年以內再故意犯本件有期徒刑以上之罪，均應依刑法
    第四十七條第一項規定，論以累犯，並均加重其刑。爰審酌
    被告甲○○素行不良，已有多次竊盜前科仍不知悔改，再犯
    本案三次竊盜犯行，造成被害人高潮勇、葉朝明、乙○○財
    物損失之不便，惟念及被告犯後均坦承犯行，態度良好，所
    竊之延長線一條、鋁門窗二個、鐵門二片價值非鉅，而所竊
    取之油壓零件業已歸還被害人乙○○，認為檢察官就被告甲
    ○○竊取被害人高潮勇、葉朝明財物部分分別具體求處有期
    徒刑六月，及就三罪具體求處定應執行刑為有期徒刑一年四
    月云云，均屬過重等一切情狀，分別量處如主文所示之刑，
    並定其應執行刑，以資懲儆。
據上論斷，應依刑事訴訟法第二百七十三條之一第一項，第二百
九十九條第一項前段，刑法第二十八條、第三百二十條第一項、
第四十七條第一項、第五十一條第五款，刑法施行法第一條之一
第一項、第二項前段，判決如主文。
本案經檢察官顏偉哲到庭執行職務
中　　華　　民　　國　　96　　年　　 1　　月　　 4  　日
                  刑事第十五庭  法  官  周瑞芬
上正本證明與原本無異。
如不服本判決，應於送達後十日內向本院提出上訴狀（須附繕
本），上訴於臺灣高等法院臺中分院。
                                書記官  何俞瑩
中　　華　　民　　國　　96　　年　　 1　　月　　 4  　日
附錄本案論罪科刑法條
刑法第三百二十條第一項：
  意圖為自己或第三人不法之所有，而竊取他人之動產者，為竊
  盜罪，處五年以下有期徒刑、拘役或五百元以下罰金。
